# 向陈老师请教，已进入清算期的子公司如何在母公司合并报表中列报？（急）

提问人：non-stop( 芳芳 ) 时间：2016-06-30 09:41:41
陈老师，您好！十分佩服您的睿智，关于已进入清算期的子公司如何在母公司合并报表中列报的问题急需您的指引，这个子公司由于是股东自行清算，已确定纳入母公司的合并范围，但是有以下几个问题我很迷茫： ①子公司清算后跨了 1 年后才开始正式清理资产和负债，中间的 1 年处于停业，主要资产（存货和固定资产）已按照清算基准日的评估报告计提了减值准备，那么母公司合并报表中上述子公司的资产和负债是全部在划分为持有待售的资产和负债中列报？因为我看持有待售资产的定义要求已与受让方签署受让协议另外 1 年内转让，这两条都不符合，因为相关资产下一年才签订协议以及受让。所以不知道是按资产负债具体项目列报还是按持有待售列报？如果按持有待售列报的资产就不用计提折旧了吧？ ②如果第①个问题确定按资产负债的具体项目列报，那么对于已进入清算期并且已停业的固定资产（包括房屋建筑物、设备、车辆）是否继续计提折旧？ ③对于清算期内发生的收入（处置存货）、成本、费用以及现金流量是否是按实际中的具体项目在母公司合并报表中列报，不用与母公司正常经营的损益和现金流量区分开吧？ 以上 3个问题急需陈老师帮忙指导，谢谢您啦

回答人：chenyiwei
请参考《瑞华研究 2010 ～ 2014 汇编》之“问题3-2-76（子公司清算期间的合并报表问题）”。
就你说的问题，我的意见是： 1 、应基于合并报表的视角，判断截至资产负债表日这些资产是否满足《企业会计准则第 30 号——财务报表列报（ 2014 年修订）》第四十二条规定的判断“持有待售”的标准，符合标准的，才能在合并报表中列报为持有待售的资产和负债，否则仍在原有的具体项目中列报，或者也可以考虑将其中的固定资产转入固定资产清理，这样可以解决是否计提折旧的问题。
2 、清算期间对存货的处置，其模式可能与正常的商品销售不同，不属于企业的日常活动，因此即使对于清算期间存货的处理，也要谨慎考虑是否满足确认为收入的条件，还是应当按营业外收支进行核算和列报。 2 、